最高法院刑事判決　　　　　　　　　　　　　　　八十八年度台上字第七四五三號
　　上訴人　甲○○
右上訴人因偽造文書案件，不服台灣高等法院高雄分院中華民國八十八年九月十五日
第二審判決（八十八年度上訴字第一○四○號，起訴案號：台灣澎湖地方法院檢察署
八十七年度偵字第二三三號），提起上訴，本院判決如左：
    主  文
上訴駁回。
    理  由
按刑事訴訟法第三百七十七條規定，上訴於第三審法院，非以判決違背法令為理由，
不得為之。是提起第三審上訴，應以原判決違背法令為理由，係屬法定要件。如果上
訴理由狀並未依據卷內訴訟資料，具體指摘原判決不適用何種法則或如何適用不當，
或所指摘原判決違法情事，顯與法律規定得為第三審上訴理由之違法情形，不相適合
時，均應認其上訴為違背法律上之程式，予以駁回。本件原判決綜合調查證據之結果
，認上訴人甲○○牽連犯有刑法第二百十六條第二百十條行使偽造私文書，足以生損
害於公眾及他人罪（此部分為連續犯），同法第二百十四條使公務員登載不實文書罪
之事實，因認第一審判決依牽連犯關係，從一重之連續行使偽造私文書罪處斷，量處
有期徒刑捌月，為無不合，予以維持，駁回上訴人在第二審之上訴，已引用第一審判
決書所記載之事實、證據及理由，詳認定犯罪事實之依據及憑以認定之理由，並對
上訴人否認犯罪之辯詞，如何不足採信，均已依據卷內資料予以指駁及說明，從形式
上觀察，原判決並無違背法令情形。上訴意旨謂：上訴人因積欠他人款項，須抵押借
款清償，乃徵得舅舅即被害人辛福裕同意，以其所有系爭土地設定抵押，由上訴人向
蔡秀璘借得新台幣（下同）五十萬元，凡此事實，證人即土地代書倪春美在場知悉，
且將設定抵押後之所有證件交還被害人，被害人不得諉為不知。嗣因被害人患失憶症
及重聽，又恐上訴人還不起五十萬元，始否認將系爭土地借予上訴人設定抵押，原判
決仍論處上訴人罪刑，殊有未當等語，係就原判決已詳為論斷與說明之事項，再為事
實上之爭執，殊非適法之第三審上訴理由。又證人倪春美於第一審法院係供證上訴人
確曾交付其「所有權人辛福裕授權甲○○設定抵押權」之文件一份（見一審卷第二四
頁反面至二五頁正面），則原判決採信其證言，資為論罪基礎，自無違採證法則。再
刑事訴訟法第三百七十九條第十款所謂應於審判期日調查之證據，係指該項證據確與
待證事實有重要關係，且有調查之必要性者而言。本件事證已臻明確，原審未就被害
人是否患失憶症、重聽為無益之調查，或對被害人作測謊鑑定，不能任指為調查未盡
。另查，上訴人於原審雖選任律師洪文佐為辯護人，但審理期日經合法送達，未到庭
辯護，原審尚詢問上訴人：「委任律師為何未到庭﹖」答以：「因我沒錢付律師費，
他已不為我辯護」（見原審卷第三八頁、四三頁正面），則原審未待選任辯護人到庭
辯護，即予辯論終結，其訴訟程序之踐行於法尚無違背。此外，上訴人徒憑己意，對
原審職權之適法行使及原判決理由已詳為論斷之事項，任意爭辯，顯與法定上訴第三
審之形式要件不符，其上訴違背法律上之程式，應予駁回。
據上論結，應依刑事訴訟法第三百九十五條前段，判決如主文。
中      華      民      國    八十八    年     十二     月    二十三    日
                              最高法院刑事第七庭
                                  審判長法官  謝  家  鶴
                                        法官  洪  文  章
                                        法官  花  滿  堂
                                        法官  陳  世  淙
                                        法官  洪  佳  濱
      右正本證明與原本無異
                                              書  記  官
中      華      民      國    八十九    年      一      月      五      日
